【裁判字號】    99,聲減,65
【裁判日期】    990430
【裁判案由】    聲請減刑及定應執行刑
【裁判全文】
臺灣高等法院刑事裁定                  99年度聲減字第65號
聲  請  人  臺灣高等法院檢察署檢察官
受  刑  人  甲○○
上列受刑人因強制猥褻等案件，經判決罪刑確定，聲請人聲請減
刑及定應執行之刑（聲請案號：臺灣高等法院檢察署99年度聲減
字第58號），本院裁定如下：
    主  文
甲○○所犯附表編號3所示之強制猥褻罪，原處有期徒刑拾月，
減為有期徒刑伍月，如易科罰金，以銀元參佰元即新臺幣玖佰元
折算壹日。如附表編號3所示之強制猥褻罪，於減刑後，與附表
編號1及2已經減刑之罪所處之刑，應執行有期徒刑捌月，如易科
罰金，以銀元參佰元即新臺幣玖佰元折算壹日。
    理  由 
一、聲請意旨略以：查受刑人甲○○於附表所列日期犯如附表所
    列之罪，經判處如附表所示之刑，均經確定在案。經查其所
    犯上開各罪，犯罪時間均在中華民國96年4 月24日以前，所
    犯如附表所列之罪，核與中華民國96年罪犯減刑條例第2 條
    第1 項第3 款規定相符，其中附表編號3 之罪，應依同條例
    第8 條第1 項、第3 項規定，聲請予以減刑。附表編號1及
    編號2 雖經減刑無庸聲請減刑，惟應依第10條第1 項規定聲
    請裁定減刑並定應執行刑，並依同條例第9 條諭知易科罰金
    之折算標準。
二、按裁判確定前犯數罪者，併合處罰之；又數罪併罰，有2 裁
    判以上者，依刑法第51條之規定，定其應執行之刑，同法第
    50條、第53條分別定有明文。再按刑法第2條第1項規定：「
    行為後法律有變更者，適用行為時之法律。但行為後之法律
    有利於行為人者，適用最有利於行為人之法律」。依刑法第
    51條定應執行刑時，「裁判確定前犯數罪，其中一罪在新法
    施行前者，亦同（即亦應為新舊法比較）。」，最高法院95
    年5月23日第8次刑事庭會議決議可資參照。查受刑人於附表
    編號1、2、3所示之罪均係於95年7月1日之前犯之，並均於
    新法施行後裁判確定，故就定其應執行刑時，自應比較新舊
    法，而刑法第51條業於民國94年1月7日修正公布，並於95年
    7月1日施行。修正前刑法第51條規定：「數罪併罰，分別宣
    告其罪之刑，依左列各款定其應執行者：」其中第5款規定
    ：「宣告多數有期徒刑者，於各刑中之最長期以上，各刑合
    併之刑期以下，定其刑期。但不得逾二十年。」，修正後刑
    法第51條第5款規定：「宣告多數有期徒刑者，於各刑中之
    最長期以上，各刑合併之刑期以下，定其刑期。但不得逾三
    十年」，比較結果，修正後刑法並非較有利於行為人，依刑
    法第2條第1項前段之規定，仍應依修正前刑法第51條第5款
    ，定其應執行之刑。次按依減刑條例之減刑裁定，係按原判
    決之宣告刑而減之，並非重新判決，故是否准於易科罰金及
    其關於易科罰金之折算標準，均應依原判決時所應適用法律
    ，有關是否准於易科罰金及其折算標準決定之，並不生新舊
    法比較適用問題（臺灣高等法院96年6月29日刑事庭長會議
    法律問題（一）決議意旨參照），故就易科罰金之折算標準
    ，不生新舊法比較適用之問題。末按數罪併罰之案件，其各
    罪判決均係宣告刑，並非執行刑，縱令各案中一部分犯罪之
    宣告刑在形式上已經執行，仍應依法聲請犯罪事實最後判決
    之法院裁定，然後再依所裁定之執行刑，換發指揮書併合執
    行，其前已執行之有期徒刑部分，僅應予扣除而不能認為已
    執行完畢，在所裁定之執行刑尚未執行完畢前，各案之宣告
    刑不發生執行完畢之問題（最高法院90年度台非字第340號
    、最高法院95年度台非字第320號判決同此意旨），故受刑
    人所犯附表編號1所示之幫助詐欺罪，縱已經執行完畢，僅
    係得於本件所定應執行刑中扣除，不能認為已經執行完畢。
三、查受刑人甲○○係於94年間強制猥褻之犯行，經本院98年度
    上更一字第451 號判決判處聲請人有期徒刑10月確定，有本
    院被告前案紀錄表及各該刑事判決書各1 件附卷可稽，且受
    刑人該案之犯罪時間係在96年4 月24日以前，亦經前開刑事
    判決書記載甚明，是聲請人以其犯罪時間在中華民國96年4
    月24日以前，核與中華民國96年罪犯減刑條例第2 條第1 項
    第3 款規定相符，合於減刑條件，並依同條例第8 條第1 項
    、第3 項規定，聲請減刑，經核並無不合，應予准許。
四、而受刑人於95年間，違犯偽造文書及侵占之犯行，經臺灣基
    隆地方法院分別以96年度基簡字第327 號及96年度簡上字第
    87號判決確定在案。其與受刑行人前所犯強制猥褻部分，係
    裁判確定前犯數罪，有前開刑事判決書附卷可稽，並依刑法
    第2 條第1 項前段規定，應依修正前之刑法第51條第5 款之
    規定定其應執行之刑，並依現行刑法第41條第8項規定諭知
    易科罰金之折算標準。
五、綜上所述，經核尚無不合，應予准許。爰依中華民國九十六
    年罪犯減刑條例第2條第1項第3款、第8條第1項、第9條、第
    10條第1項，刑法第2條第1項前段、第53條，修正前第41條
    第1項前段、第51條第5款，刑法第41條第8項，現行法規所
    定貨幣單位折算新臺幣條例第2條，裁定如主文。
中    華    民    國   99     年    4     月   30     日
              刑事第十五庭  審判長法  官  吳昭瑩
                                  法  官  蘇隆惠
                                  法  官  吳炳桂
以上正本證明與原本無異。
如不服本裁定，應於收受送達後五日內向本院提出抗告狀。
                                  書記官  洪雅蔓
中    華    民    國    99    年    5     月    3     日

司法院資訊處製作；財團法人民間司法改革基金會備份。
